【裁判字號】    92,上易,652
【裁判日期】    920813
【裁判案由】    竊盜
【裁判全文】
臺灣高等法院臺南分院刑事判決           九十二年度上易字第六五二號     潛
      上  訴  人
      即  被  告  乙  ○  ○
      右  一  人
      選任辯護人  汪  玉  蓮  律師
      上  訴  人
      即  被  告  丁  ○  ○
右列上訴人因竊盜案件，不服臺灣臺南地方法院九十二年度易字第五○○號中華民國
九十二年六月十六日第一審判決（起訴案號：臺灣臺南地方法院檢察署九十二年度營
偵字第三二一號），提起上訴，本院判決如左：
      主      文
上訴駁回。
      事      實
一、乙○○、甲○○、丁○○（曾因犯竊盜罪，經臺灣嘉義地方法院判處有期徒刑六
    月確定，於民國九十二年一月二十八日易科罰金執行完畢）意圖為自己不法之所
    有，並基於犯意聯絡，於民國（下同）九十二年二月二十日凌晨三時許，趁台南
    縣柳營鄉重溪村五軍營台灣高鐵工地內無人看守之際，由乙○○駕駛Ｙ七─七四
    六二號自用小貨車，侵入前開工地內，下手竊取丙○○所有價值新台幣（下同）
    六千元之竹節鋼筋九十二支，甲○○、丁○○則依序駕駛五Ｎ─一六八六號自用
    小貨車、ＲＷ─八七三八號自用小客車，在工地外負責把風，俟機接應。迨乙○○竊盜得手後，適鄭清文聽聞狗吠聲，向外查看，發見前開工地有人進入行竊，
    乃報警處理。警方於同日三時三十分許前往查處，乙○○、甲○○、丁○○見警
    方前來，即四散逃逸，乙○○、甲○○分別在前揭工地及台南縣柳營鄉○○村○○路經警查獲；丁○○則趁隙逃逸，惟警方據其所駕ＲＷ─八七三八號自用小客
    車車號循線查獲。並在乙○○所駕Ｙ七─七四六二號自用小貨車上扣得竹節鋼筋
    九十二支及其所有手套三雙。
二、案經丙○○訴由台南縣警察局新營分局報請臺灣臺南地方法院檢察署檢察官偵查
    起訴。
      理      由
一、前揭事實，業據被告乙○○迭於警訊、偵查、原審及本院供認不諱，被告甲○○
    、丁○○固供認右揭時地，因被告乙○○電話通知而前往台南縣柳營鄉重溪村五
    軍營台灣高鐵工地等事，惟均矢口否認有竊盜犯行，辯稱：渠等經乙○○聯絡而
    到該處，不知乙○○欲做何事，無竊盜把風行為云云。
二、經查：
(一)前揭事實，業據被告乙○○坦承：伊於九十二年二月二十日三時許，駕駛車牌號
    碼Ｙ七─七四六二號自用小貨車前往台南縣柳營鄉重溪村五軍營台灣高鐵工地內
    搬運竹節鋼筋，因發現鋼筋甚多，就打電話給甲○○、丁○○到現場幫忙，三人
    要共同去偷。伊怕被發現，故未開燈先駕車進去搬，甲○○、丁○○二人在外面
    把風看警察有無過來等情不諱（見警卷第二、三頁、偵查卷第七頁背面、一審卷
    第二十五、七十四、七十六頁），並於警訊時供承：「由我先行將自小貨車開進
    工地內，進行搬運，另甲○○、丁○○分別開自小貨車、自小客車，在外頭有沒
    有警察過來，好通知我。」（見警卷第七頁），被告甲○○、丁○○亦供認：渠
    二人因乙○○電話通知而分別駕駛車牌號碼五Ｎ─一六八六號自用小貨車及車牌
    號碼ＲＷ─八七三八號自用小客車到前之工地，乙○○駕車進入工地未開車燈，
    因怕被人發現等語，查被告甲○○、丁○○經被告乙○○電召前往他人工地，復
    怕人發現未開車燈摸黑接近工地，非偷即盜已彰顯然，被告甲○○、丁○○分係
    三、四十歲成年而非無社會閱歷之人，豈能諉為不知，空口辯稱被告乙○○聯絡
    渠到該處，不知要做何事云云，孰人能信。又本件僅被告乙○○實施竊取鋼筋，
    被告甲○○、丁○○均在工地旁等候，據被告甲○○於警訊供稱：乙○○叫我在
    工地外面等他，我見到巡邏車，．．便開車找乙○○，看他到底搬運甚麼材料，
    在找尋當中為警攔下云云（見警卷第十二頁背面），被告丁○○亦係見警巡邏車
    逃逸，被告甲○○、丁○○均無法解釋在旁未開車燈摸黑做何事，足見被告三人
    應係共同竊盜，由被告乙○○下手實施竊取鋼筋，被告甲○○、丁○○則在旁把
    風無訛。被告甲○○、丁○○辯稱：未把風乙節，純係卸責之詞，不足採信。被
    告等三人結夥竊盜犯行明確。
(二)被告乙○○駕Ｙ七─七四六二號自用小貨車，經查獲竊取價值六千元之竹節鋼筋
    九十二支，被告乙○○供認該竹節鋼筋係其進入工地竊得等情，並有扣押書一紙
    、台南縣警察局新營分局贓物認領保管單一紙、照片十張在卷可參（見警卷第十
    八頁至二十三頁），該批鋼筋係告訴人丙○○所有，復為渠供述在卷（見一審卷
    第四十八頁）。
(三)證人鄭清文證稱：於九十二年二月二十日三時許，有人在台南縣柳營鄉重溪村五
    軍營台灣高鐵工地內行竊，伊聽到狗叫聲，起來看，發現有一部自小客車，二部
    小貨車在工地的附近，其中自小客車停在路旁，二部小貨車沒有開車燈就進入工
    地，伊就報警，警察來的時候該二部小客車就逃離，其中一部小貨車剛出工地就
    被警察攔下來，另外一部小貨車是逃到義士路才被警察攔下來，小客車是在二部
    小貨車被警察查獲，約二小時後才來開走，而該三部車的駕駛都有進入該工地（
    見一審卷第七十一、七十二頁）；證人張才能、林智賢、沈信宗警員證稱：渠接
    獲鄭清文電話報案，說有人在行竊，一同前往查處，發現乙○○Ｙ七─七四六二
    號的車子在工地裡面，他看到警車，就要離去，渠在外面的道路查獲乙○○車上
    載有鋼筋，乙○○坦承竊盜。渠根據報案的人說有三部車子，就通知其餘警網查
    緝另外二部車，當時有發現ＲＷ─八七三八號車子停在義士路，記下車牌，查緝
    是丁○○所使用（見一審卷第四十九、五十頁）；證人李木明、劉坤寶警員證稱
    ：渠巡邏的時候，接獲重溪派出所通報，他們轄區有遭竊，請求協同查緝，就趕
    過去，在台南縣柳營鄉○○○路發現被告王重紹駕駛五Ｎ─一六八六號的自用小
    貨車，渠就盤查，被告王重紹說是他弟弟即被告乙○○要他過來的，因他迷路了
    開不出去，後來重溪派出所有打電話過來，由劉坤寶警員接聽說被告王重紹駕駛
    五Ｎ─一六八六號的自用小貨車也有涉嫌，就請他回派出所交調查（見一審卷第
    五十頁、五十一頁）等情。就前揭證人鄭清文證述，於九十二年二月二十日三時
    許，在台南縣柳營鄉重溪村五軍營台灣高鐵工地內行竊者，計有三人分駕三部車
    輛前往，與被告乙○○右述自白與被告甲○○、丁○○三人共同前往行竊相符。
    且承辦警員張才能、林智賢、沈信宗、李木明、劉坤寶等證人所述，渠係在現場
    工地查獲被告乙○○，又於工地附近之義士路查獲逃逸之被告王重紹，再依車牌
    ＲＷ─八七三八號循線查獲逃離現場之被告丁○○無誤。果被告王重紹、丁○○
    無參與竊盜犯行，見警前往查緝之際，自可問心無愧留在該處說明，何有鳥獸四
    散逃逸之舉，益可證被告乙○○供認其三人共同竊盜乃屬實情。
(四)綜上所述，被告乙○○自白犯行，與事實相符；被告王重紹、丁○○所辯，係事
    後卸責之詞，不足採信。本件事證已明，被告王重紹辯護人請求再傳訊警員張才
    能、林智賢、沈信宗、李木明、劉坤寶，則無非必要。請求調閱鄭清文報案紀錄
    ，證明原判決認定鄭清文於三點報案有誤，然被告乙○○於警訊供稱：於三時許
    行竊（見警卷第二頁背面），警方亦於三時三十分許查獲被告乙○○，是原審依
    鄭清文所述於三點報案而為認定，尚無違誤，請求調閱鄭清文報案紀錄核非必要
    ，併予敘明。被告三人竊盜犯行，洵可認定，應依法論科。
三、核被告乙○○、王重紹、丁○○結夥三人竊取他人財物，均係犯刑法第三百二十
    一條第一項第四款結夥三人以上竊盜罪。被告三人間，互有犯意之聯絡及行為之
    分擔，為共同正犯。被告丁○○曾犯竊盜罪，經臺灣嘉義地方法院判處有期徒刑
    六月確定，於九十二年一月二十八日易科罰金執行完畢，有臺灣高等法院被告全
    國前案紀錄表存卷可按，於五年以內再犯本件有期徒刑以上之罪，應依刑法第四
    十七條累犯規定加重其刑。原審審酌被告三人正值壯年，不思己力謀生，竊取他
    人財物，暨其品性、生活狀況、智識程度、所得財物，被害人所受之損害及被告
    乙○○犯罪後坦承犯行，及被告王重紹、丁○○犯後否認犯行，毫無悔意之犯罪
    後態度等一切情狀，適用刑法第二十八條、第三百二十一條第一項第四款、第四
    十七條、第四十一條第一項前段、罰金罰鍰提高標準條例第二條，分別量處被告
    乙○○有期徒刑六月，被告甲○○有期徒刑八月，被告丁○○有期徒刑十月。並
    就被告乙○○宣告之刑諭知如易科罰金以三百元折算一日之標準。且說明公訴人
    就被告丁○○具體求處判有期徒刑一年六月，並宣告於刑之執行前令入勞動處所
    強制工作部分，因被告丁○○雖有竊盜前科，本件係被告乙○○電召始前往無人
    看守之工地竊取財物，非事前謀議，行為固有惡性，然尚未能認定有竊盜犯罪習
    慣，且竊盜所得價值僅六千元，如依公訴人求處之刑量處，似嫌過重。另扣案手
    套三雙，固係被告乙○○所有，惟據其於原審供稱非本件搬運鋼筋使用（見一審
    卷第七十八頁），不另為沒收之諭知（原判決以被告陳明拋棄，不得再供犯罪之
    用，故不予宣告沒收，顯然有誤，因結論相同，不影響結論認定）。本院經核原
    判決認事用法，均無不合，量刑亦屬妥適。被告乙○○上訴意旨，指摘原判決量
    刑過重，被告王重紹、丁○○上訴意旨，否認犯罪，指摘原判決不當，均無理由
    ，俱應駁回。被告乙○○提出身心障礙手冊、重大傷病免自行部分負擔明卡、戶
    口名簿影本，請求為緩刑之諭知，惟被告乙○○結夥三人以上竊盜，危害社會治
    安甚大，原判決乃以其犯罪後坦承犯行，量處法定最低刑六月，已屬從輕量處，
    本院認為不宜為緩刑之宣告。
四、據上論斷，應依刑事訴訟法第三百六十八條，判決如主文。
本案經檢察官曾顯智到庭執行職務。
中  華  民  國      九十二      年        八        月      十  三      日
                                臺灣高等法院臺南分院刑事第一庭
                                    審判長法官  茆    臺    雲
                                          法官  李    文    福
                                          法官  蔡    長    林
右正本證明與原本無異。
不得上訴。
                                    法院書記官  李    培    薇
中  華  民  國      九十二      年        八        月      十  四      日
附錄本案論罪科刑法條全文：
刑法第三百二十一條第一項第四款：
  犯竊盜罪而有左列情形之一者，處六月以上五年以下有期徒刑：
四  結夥三人以上而犯之者。
刑法第三百二十條第一項：
  意圖為自己或第三人不法之所有，而竊取他人之動產者，為竊盜罪，處五年以下有
期徒刑、拘役或五百元以下罰金。


司法院資訊處製作；財團法人民間司法改革基金會備份。
